Inventaris van het Archief van de Burgerlijke Stand: doop-, trouw- en begraafboeken van Amsterdam (retroacta van de Burgerlijke Stand)
Stadsarchief Amsterdam
- Doop- en geboorteregisters, 1
  - Rooms- Oud- en Grieks-Katholieke Kerken, 1.2
    - R.-K. Kerk "de Ster" (Spinhuissteeg), 335-340
      - Met trouwregister, 1 Jul 1657 - 30 Nov 1676; 335
      - Met trouwregister tot Febr. 1689, 1 Nov 1676 - 31 Mrt 1690; 336
      - Met trouwregister, 1 Mrt 1690 - 30 Apr 1700; 337
      - Met trouwregister, 1 Apr 1700 - 31 Mei 1724; 338
      - 1 Jun 1724 - 31 Dec 1786, 339
      - 1 Jan 1787 - 31 Jul 1811, 340
    - R.-K. Begijnhofkerk (Kalverstraat), 341-342
      - Met trouwregister, 1 Dec 1700 - 31 Okt 1738; 341
      - 1 Sep 1739 - 31 Jul 1811, 342
    - R.-K. Kerk "Geloof, Hoop en Liefde" of "Lely" (N.Z. Voorburgwal), 343-346
      - Met trouwreg. 1665-1739, 1645 - 31 Dec 1739; 343
      - 1 Jan 1740 - 31 Dec 1766, 344
      - 1 Jan 1767 - 31 Jul 1811, 345
      - Dupl., 1 Aug 1707 - 30 Nov 1734; 346
    - R.-K. Kerk "de Posthoorn" (Prinsengracht), 347-349
      - Met trouwregister 1642 Aug. - 1769 April, 1 Jan 1642 - 30 Apr 1737; 347
      - 1 Apr 1737 - 31 Jul 1811, 348
      - Dupl. met aant. van de teksten der preeken, 1 Mei 1649 - 31 Mei 1681; 349
    - R.-K. Kerk "'t Hart" (Heintje Hoekssteeg, O.Z. Voorburgwal), 350-353
      - Met confirm. en trouwreg. Mei 1676 - Oct. 1723, 1 Apr 1675 - 30 Nov 1723; 350
      - Met trouwreg. 1724-1772 en sterfreg. 1724-1750, 1 Jan 1724 - 30 Sep 1772; 351
      - Met trouwregister April 1773 - Dec. 1792, 1 Okt 1772 - 31 Dec 1792; 352
      - Met trouwregister Jan. 1794 - Mei 1811, 1 Jan 1793 - 31 Jul 1811; 353
    - R.-K. Kerk "de Papegaai" (Kalverstraat), 354-355
      - 1 Okt 1752 - 31 Dec 1777, 354
      - 1 Jan 1778 - 30 Jun 1811, 355
    - R.-K. Kerk "de Pool" (IJgracht), 356-357
      - 1 Jul 1695 - 31 Dec 1763, 356
      - 1 Jan 1764 - 31 Jul 1811, 357
    - R.-K. Kerk "'t Vrededuifje" (Kerkstraat b/d. Spiegelstraat), 358-361
      - 1 Mrt 1682 - 30 Sep 1720, 358
      - 1 Jan 1721 - 31 Dec 1743, 359
      - 1 Jan 1744 - 31 Dec 1788, 360
      - 1 Jan 1789 - 31 Jul 1811, 361
    - R.-K. Kerk in het Maagdenhuis (Spui), 362-365
      - Met trouwregister Febr. 1685 - Sept. 1725, 1 Apr 1684 - 31 Jan 1726; 362
      - Met sterfregister, 1 Jul 1726 - 31 Jul 1767; 363
      - 1 Mrt 1754 - 31 Okt 1787, 364
      - 1 Okt 1787 - 31 Aug 1811, 365
    - R.-K. Jezuïet. Kerk "de Krijtberg" (Singel bij het Koningsplein), 366-369
      - Met inunctieregister en trouwreg. 1675-1685, 1 Dec 1663 - 31 Dec 1690; 366
      - Met inunctieregister 1691 - Jan. 1692, 1 Jan 1691 - 31 Dec 1700; 367
      - Met trouwregister April 1701 - Juli 1708 en Febr. 1730 - Sept. 1789, 1 Jan 1701 - 31 Dec 1789; 368
      - Met trouwreg. April 1790 - Dec. 1809, 1 Feb 1790 - 31 Jul 1811; 369
    - R.-K. Jezuïeten Kerk "de Zaaijer" (Keizersgracht), 370-372
      - Met trouwregister 1685 Mei - 1708 Juni, 1 Feb 1685 - 31 Jul 1708; 370
      - Met trouwregister van Mei 1722 - Oct. 1791 en sterfreg. van Aug. 1724 - Dec. 1790, 1 Mrt 1726 - 31 Dec 1791; 371
      - 1 Mei 1792 - 31 Jul 1811, 372
    - R.-K. Jezuïeten Kerk (Verwers- of Raamgracht), 373-374
      - Met trouwregister van Oct. 1669 - Juni 1697 en register van inunctie 1669 -1692, 1 Jul 1668 - 31 Mei 1698; 373
      - Met trouwregister van Mei 1698 - Juni 1705, 1 Mei 1698 - 30 Jun 1705; 374
    - R.-K. Kapel van het Kon. Paleis (in den Haag, te Utrecht en te Amsterdam); Doop-, trouw- en lijkdienstreg., 1 Mei 1807 - 31 Aug 1810; 375
    - R.-K. Kerk op het Kuiperspad, 376-378
      - 1 Dec 1661 - 30 Nov 1776, 376
      - 1 Dec 1776 - 31 Jul 1811, 377
      - Dupl., 1 Jan 1766 - 30 Nov 1779; 378
    - R.-K. Kerk "de Liefde" (buiten de Raampoort), 1 Jun 1784 - 31 Jul 1811; 379
    - O.-K. Kerk op de Brouwersgracht, 380-381
      - Met trouwreg. (Maart 30 1790 - Juni 1794 ontbr.), 1 Apr 1664 - 31 Mrt 1811; 380
      - Extracten doopboek. Aanvulling van 't ontbrekende uit vorig nummer, 1 Jul 1785 - 31 Dec 1797; 381
    - O.-K. Kerk Jongenshuis (Lauriergracht), 382-383
      - Met trouwreg. 1697-1782, 1 Dec 1697 - 30 Sep 1794; 382
      - Dupl. zonder trouwreg., 1 Aug 1785 - 30 Sep 1794; 383
    - O.-K. Kerk Petrus en Paulus, "de Ooijevaar" (Barndesteeg), 384-387
      - Met sterfreg. van Jan. 1668 - Oct. 1677, 1 Jul 1668 - 31 Okt 1680; 384
      - Met trouwreg. van April 1700 - Mei 1766 en sterfreg. 1699-1768, 1 Aug 1699 - 31 Jul 1767; 385
      - Met trouwreg. van Juni 1768 - Juni 1808 en sterfreg. 1768-1811, 1 Mrt 1768 - 31 Mei 1811; 386
      - Dupl., 1 Jun 1785 - 30 Apr 1796; 387
    - O.-K. Kerk in de Vinkenstraat, 388-389
      - Met trouwreg. van Nov. 1676 - Aug. 1708, 1 Sep 1657 - 31 Dec 1708; 388
      - Met trouwreg. van Jan. 1709 - Mei 1751, 1 Jan 1709 - 30 Nov 1770; 389
    - O.-K. Kerk "de 3 Bonte Kraaien" (Teertuinen), 390-392
      - Met trouwreg. van Nov. 1663 - Nov. 1705, 1 Okt 1666 - 31 Dec 1705; 390
      - 1 Feb 1706 - 31 Jul 1779, 391
    - O.-K. Kerk "de Pauw" (Keizersstraat), 393-394
      - Met trouwreg. 1697-1793, 1 Jan 1697 - 30 Jun 1798; 393
      - Dupl., 1 Jan 1785 - 31 Dec 1796; 394
    - O.-K. Kerk "St. Nicolaas" (N.Z. Achterburgwal bij de Lijnbaansteeg), 395-398
      - Met trouwreg. van Mei 1655 - Dec. 1802; sterfreg. van 1749-1805 en conform.reg. 1750-1794, 1 Feb 1655 - 31 Dec 1801; 395
      - Dupl. en aanvulling van no. 395, 1 Jan 1785 - 31 Jul 1796; 395A
    - Grieksch Kath. Kerk. Met trouwregister Febr. 1800 - Oct. 1814 en sterfreg. Febr. 1799 - Apr. 1816, 1 Jun 1798 - 31 Jul 1817; 399
  - Portugees-Israelitische Kerk, 1.3
    - Geboorteregister, 1 Sep 1736 - 31 Jul 1811; 400
- Huwelijksregisters, 2
  - Huwelijksinteekening van de Kerk, 2.1
    - 1 Aug 1578 - 31 Dec 1580, 401
    - 1 Jan 1581 - 31 Mrt 1583, 402
    - 1 Mrt 1583 - 31 Mrt 1585, 403
    - 1 Mrt 1585 - 30 Apr 1588, 404
    - 1 Apr 1588 - 30 Apr 1591, 405
    - 1 Apr 1591 - 30 Apr 1594, 406
    - 1 Apr 1594 - 30 Apr 1596, 407
    - 1 Mei 1596 - 31 Mei 1599, 408
    - 1 Mei 1599 - 31 Dec 1601, 409
    - 1 Jan 1602 - 31 Aug 1603, 410
    - 1 Aug 1603 - 30 Jun 1606, 411
    - 1 Jun 1606 - 30 Sep 1607, 412
    - 1 Sep 1607 - 28 Feb 1609, 413
    - 1 Feb 1609 - 28 Feb 1611, 414
    - 1 Feb 1611 - 30 Sep 1611, 415
    - 1 Okt 1611 - 31 Dec 1612, 416
    - 1 Jan 1613 - 28 Feb 1614, 417
    - 1 Feb 1614 - 28 Feb 1615, 418
    - 1 Feb 1615 - 31 Okt 1615, 419
    - 1 Okt 1615 - 31 Okt 1616, 420
    - 1 Okt 1616 - 31 Aug 1617, 421
    - 1 Aug 1617 - 30 Sep 1618, 422
    - 1 Sep 1618 - 30 Sep 1619, 423
    - 1 Sep 1619 - 30 Jun 1620, 424
    - 1 Jul 1620 - 31 Mrt 1621, 425
    - 1 Mrt 1621 - 31 Jan 1622, 426
    - 1 Jan 1622 - 30 Apr 1623, 427
    - 1 Apr 1623 - 31 Jan 1624, 428
    - 1 Jan 1624 - 31 Mrt 1625, 429
    - 1 Mrt 1625 - 31 Dec 1625, 430
    - 1 Jan 1626 - 31 Jan 1627, 431
    - 1 Jan 1627 - 31 Mrt 1628, 432
    - 1 Apr 1628 - 28 Feb 1629, 433
    - 1 Feb 1629 - 31 Dec 1629, 434
    - 1 Dec 1629 - 30 Jun 1630, 435
    - 1 Jun 1630 - 31 Dec 1630, 436
    - 1 Dec 1630 - 31 Aug 1631, 437
    - 1 Aug 1631 - 31 Mrt 1632, 438
    - 1 Mrt 1632 - 30 Nov 1632, 439
    - 1 Nov 1632 - 30 Apr 1633, 440
    - 1 Apr 1633 - 31 Dec 1633, 441
    - 1 Dec 1633 - 31 Aug 1634, 442
    - 1 Aug 1634 - 30 Nov 1635, 443
    - 1 Nov 1635 - 30 Jun 1636, 444
    - 1 Jul 1636 - 31 Jan 1637, 445
    - 1 Feb 1637 - 31 Okt 1637, 446
    - 1 Okt 1637 - 31 Jan 1638, 447
    - 1 Jan 1638 - 30 Apr 1638, 448
    - 1 Mei 1638 - 31 Dec 1638, 449
    - 1 Dec 1638 - 30 Apr 1639, 450
    - 1 Apr 1639 - 31 Aug 1639, 451
    - (Naamklapper ontbr.), 1 Aug 1639 - 30 Nov 1639; 452
    - 1 Nov 1639 - 30 Apr 1640, 453
    - 1 Apr 1640 - 31 Jan 1641, 454
    - 1 Jan 1641 - 31 Mei 1641, 455
    - 1 Mei 1641 - 30 Nov 1641, 456
    - 1 Nov 1641 - 31 Mei 1642, 457
    - 1 Mei 1642 - 31 Jan 1643, 458
    - 1 Jan 1643 - 30 Sep 1643, 459
    - 1 Sep 1643 - 31 Aug 1644, 460
    - 1 Aug 1644 - 31 Mrt 1645, 461
    - 1 Apr 1645 - 31 Dec 1645, 462
    - 1 Jan 1646 - 31 Aug 1646, 463
    - 1 Aug 1646 - 30 Jun 1647, 464
    - 1 Jun 1647 - 30 Jun 1648, 465
    - 1 Jun 1648 - 31 Mei 1649, 466
    - 1 Mei 1649 - 31 Jul 1650, 467
    - 1 Jul 1650 - 31 Mei 1651, 468
    - 1 Mei 1651 - 31 Mei 1652, 469
    - 1 Mei 1652 - 28 Feb 1653, 470
    - 1 Feb 1653 - 31 Aug 1653, 471
    - 1 Sep 1653 - 28 Feb 1654, 472
    - 1 Feb 1654 - 30 Nov 1654, 473
    - 1 Nov 1654 - 30 Sep 1655, 474
    - 1 Sep 1655 - 30 Apr 1656, 475
    - 1 Apr 1656 - 31 Jan 1657, 476
    - 1 Jan 1657 - 31 Okt 1657, 477
    - 1 Okt 1657 - 31 Jul 1658, 478
    - 1 Jul 1658 - 31 Mei 1659, 479
    - 1 Mei 1659 - 31 Mei 1660, 480
    - 1 Mei 1660 - 30 Apr 1661, 481
    - 1 Apr 1661 - 31 Mrt 1662, 482
    - 1 Mrt 1662 - 31 Jan 1663, 483
    - 1 Jan 1663 - 31 Okt 1663, 484
    - 1 Okt 1663 - 31 Jul 1664, 485
    - 1 Aug 1664 - 31 Mrt 1665, 486
    - 1 Apr 1665 - 30 Nov 1665, 487
    - 1 Dec 1665 - 30 Jun 1666, 488
    - 1 Jun 1666 - 31 Jan 1667, 489
    - 1 Feb 1667 - 31 Okt 1667, 490
    - 1 Okt 1667 - 30 Apr 1668, 491
    - 1 Apr 1668 - 30 Nov 1668, 492
    - 1 Nov 1668 - 31 Jul 1669, 493
    - 1 Aug 1669 - 30 Apr 1670, 494
    - 1 Apr 1670 - 30 Nov 1670, 495
    - 1 Nov 1670 - 31 Jul 1671, 496
    - 1 Jul 1671 - 31 Mei 1672, 497
    - 1 Mei 1672 - 31 Mrt 1673, 498
    - 1 Mrt 1673 - 31 Dec 1673, 499
    - 1 Jan 1674 - 30 Sep 1674, 500
    - 1 Sep 1674 - 30 Jun 1675, 501
    - 1 Jun 1675 - 29 Feb 1676, 502
    - 1 Mrt 1676 - 30 Apr 1677, 503
    - 1 Apr 1677 - 31 Mrt 1678, 504
    - 1 Apr 1678 - 31 Mrt 1679, 505
    - 1 Mrt 1679 - 31 Dec 1679, 506
    - 1 Jan 1680 - 30 Sep 1680, 507
    - 1 Sep 1680 - 30 Jun 1681, 508
    - 1 Jun 1681 - 31 Mrt 1682, 509
    - 1 Mrt 1682 - 31 Jan 1683, 510
    - 1 Jan 1683 - 30 Nov 1683, 511
    - 1 Nov 1683 - 30 Sep 1684, 512
    - 1 Sep 1684 - 31 Mei 1685, 513
    - 1 Mei 1685 - 31 Mei 1686, 514
    - 1 Mei 1686 - 30 Apr 1687, 515
    - 1 Apr 1687 - 30 Apr 1688, 516
    - 1 Apr 1688 - 31 Mei 1689, 517
    - 1 Mei 1689 - 31 Jul 1690, 518
    - 1 Jul 1690 - 31 Jul 1691, 519
    - 1 Jul 1691 - 31 Aug 1692, 520
    - 1 Aug 1692 - 31 Mei 1693, 521
    - 1 Mei 1693 - 31 Mrt 1694, 522
    - 1 Mrt 1694 - 31 Jan 1695, 523
    - 1 Jan 1695 - 31 Okt 1695, 524
    - 1 Okt 1695 - 30 Apr 1696, 525
    - 1 Apr 1696 - 31 Jan 1697, 526
    - 1 Jan 1697 - 30 Sep 1697, 527
    - 1 Sep 1697 - 30 Apr 1698, 528
    - 1 Apr 1698 - 31 Jan 1699, 529
    - 1 Jan 1699 - 31 Okt 1699, 530
    - 1 Okt 1699 - 30 Jun 1700, 531
    - 1 Jun 1700 - 30 Apr 1701, 532
    - 1 Apr 1701 - 31 Dec 1701, 533
    - 1 Jan 1702 - 30 Nov 1702, 534
    - 1 Nov 1702 - 30 Jun 1703, 535
    - 1 Jun 1703 - 31 Mrt 1704, 536
    - 1 Apr 1704 - 31 Dec 1704, 537
    - 1 Dec 1704 - 31 Jul 1705, 538
    - 1 Aug 1705 - 30 Apr 1706, 539
    - 1 Apr 1706 - 31 Jan 1707, 540
    - 1 Jan 1707 - 30 Sep 1707, 541
    - 1 Sep 1707 - 30 Apr 1708, 542
    - 1 Apr 1708 - 31 Dec 1708, 543
    - 1 Dec 1708 - 31 Aug 1709, 544
    - 1 Aug 1709 - 30 Apr 1710, 545
    - 1 Apr 1710 - 31 Dec 1710, 546
    - 1 Jan 1711 - 31 Dec 1711, 547
    - 1 Jan 1712 - 31 Dec 1712, 548
    - 1 Jan 1713 - 30 Nov 1713, 549
    - 1 Nov 1713 - 31 Okt 1714, 550
    - 1 Okt 1714 - 31 Okt 1715, 551
    - 1 Okt 1715 - 30 Sep 1716, 552
    - 1 Sep 1716 - 31 Jul 1717, 553
    - 1 Jul 1717 - 31 Mei 1718, 554
    - 1 Mei 1718 - 30 Apr 1719, 555
    - 1 Apr 1719 - 31 Mrt 1720, 556
    - 1 Mrt 1720 - 30 Nov 1720, 557
    - 1 Nov 1720 - 31 Aug 1721, 558
    - 1 Sep 1721 - 31 Mei 1722, 559
    - 1 Mei 1722 - 31 Mrt 1723, 560
    - 1 Apr 1723 - 30 Nov 1723, 561
    - 1 Dec 1723 - 31 Aug 1724, 562
    - 1 Sep 1724 - 30 Jun 1725, 563
    - 1 Jun 1725 - 30 Apr 1726, 564
    - 1 Apr 1726 - 31 Dec 1726, 565
    - 1 Jan 1727 - 30 Sep 1727, 566
    - 1 Sep 1727 - 31 Jul 1728, 567
    - 1 Jul 1728 - 30 Apr 1729, 568
    - 1 Apr 1729 - 30 Nov 1729, 569
    - 1 Nov 1729 - 31 Jul 1730, 570
    - 1 Aug 1730 - 30 Apr 1731, 571
    - 1 Apr 1731 - 31 Dec 1731, 572
    - 1 Jan 1732 - 30 Sep 1732, 573
    - 1 Sep 1732 - 30 Jun 1733, 574
    - 1 Jun 1733 - 30 Apr 1734, 575
    - 1 Apr 1734 - 28 Feb 1735, 576
    - 1 Feb 1735 - 31 Okt 1735, 577
    - 1 Nov 1735 - 31 Aug 1736, 578
    - 1 Sep 1736 - 31 Jul 1737, 579
    - 1 Jul 1737 - 31 Mei 1738, 580
    - 1 Mei 1738 - 31 Mrt 1739, 581
    - 1 Mrt 1739 - 31 Dec 1739, 582
    - 1 Dec 1739 - 31 Okt 1740, 583
    - 1 Okt 1740 - 31 Okt 1741, 584
    - 1 Nov 1741 - 31 Okt 1742, 585
    - 1 Okt 1742 - 31 Okt 1743, 586
    - 1 Okt 1743 - 31 Okt 1744, 587
    - 1 Okt 1744 - 31 Okt 1745, 588
    - 1 Okt 1745 - 31 Okt 1746, 589
    - 1 Okt 1746 - 31 Okt 1747, 590
    - 1 Okt 1747 - 31 Okt 1748, 591
    - 1 Okt 1748 - 30 Sep 1749, 592
    - 1 Sep 1749 - 31 Aug 1750, 593
    - 1 Aug 1750 - 31 Jul 1751, 594
    - 1 Jul 1751 - 31 Jul 1752, 595
    - 1 Jul 1752 - 30 Jun 1753, 596
    - 1 Jul 1753 - 30 Jun 1754, 597
    - 1 Jun 1754 - 30 Jun 1755, 598
    - 1 Jun 1755 - 31 Mei 1756, 599
    - 1 Mei 1756 - 31 Mei 1757, 600
    - 1 Mei 1757 - 31 Mei 1758, 601
    - 1 Mei 1758 - 31 Mei 1759, 602
    - 1 Mei 1759 - 30 Apr 1760, 603
    - 1 Apr 1760 - 31 Mrt 1761, 604
    - 1 Mrt 1761 - 31 Jan 1762, 605
    - 1 Jan 1762 - 30 Nov 1762, 606
    - 1 Dec 1762 - 31 Okt 1763, 607
    - 1 Okt 1763 - 31 Jul 1764, 608
    - 1 Jul 1764 - 31 Mei 1765, 609
    - 1 Mei 1765 - 28 Feb 1766, 610
    - 1 Feb 1766 - 30 Sep 1766, 611
    - 1 Sep 1766 - 31 Mei 1767, 612
    - 1 Mei 1767 - 30 Apr 1768, 613
    - 1 Apr 1768 - 30 Apr 1769, 614
    - 1 Apr 1769 - 30 Apr 1770, 615
    - 1 Mei 1770 - 30 Jun 1771, 616
    - 1 Jun 1771 - 30 Sep 1772, 617
    - 1 Sep 1772 - 31 Okt 1773, 618
    - 1 Nov 1773 - 31 Dec 1774, 619
    - 1 Dec 1774 - 31 Mrt 1776, 620
    - 1 Mrt 1776 - 30 Apr 1777, 621
    - 1 Apr 1777 - 30 Apr 1778, 622
    - 1 Apr 1778 - 30 Apr 1779, 623
    - 1 Apr 1779 - 30 Apr 1780, 624
    - 1 Apr 1780 - 30 Apr 1781, 625
    - 1 Apr 1781 - 30 Apr 1782, 626
    - 1 Apr 1782 - 30 Apr 1783, 627
    - 1 Apr 1783 - 31 Mrt 1784, 628
    - 1 Mrt 1784 - 31 Dec 1784, 629
    - 1 Jan 1785 - 31 Dec 1785, 630
    - 1 Dec 1785 - 31 Dec 1786, 631
    - 1 Dec 1786 - 31 Dec 1787, 632
    - 1 Jan 1788 - 28 Feb 1789, 633
    - 1 Feb 1789 - 28 Feb 1790, 634
    - 1 Feb 1790 - 28 Feb 1791, 635
      Filmnr. 1621
    - 1 Mrt 1791 - 31 Mrt 1792, 636
    - 1 Mrt 1792 - 31 Mrt 1793, 637
    - 1 Mrt 1793 - 30 Apr 1794, 638
      Filmnr. 1621, 1622
    - 1 Apr 1794 - 31 Mei 1795, 639
      Filmnr. 1622
    - Kerk en Pui (Volgens de publicatie van 6 Juni 1795 vervalt de onderscheiding van Puy- en Kerkinteekening van het Huwelijk en geschiedt deze sedert voor alle gezindten voor het Comité van Justitie. De inschrijving van deze inteekening is tot de invoering van den Burgerlijken Stand in 1811 in het Kerk-inteek-register geschied), 1 Jun 1795 - 30 Apr 1796; 640
    - 1 Apr 1796 - 31 Jan 1797, 641
    - 1 Feb 1797 - 30 Sep 1797, 642
    - 1 Sep 1797 - 30 Apr 1798, 643
    - 1 Apr 1798 - 31 Jan 1799, 644
    - 1 Jan 1799 - 31 Okt 1799, 645
    - 1 Okt 1799 - 31 Aug 1800, 646
    - 1 Aug 1800 - 31 Mei 1801, 647
    - 1 Mei 1801 - 30 Apr 1802, 648
    - 1 Apr 1802 - 30 Nov 1802, 649
    - 1 Nov 1802 - 31 Aug 1803, 650
    - 1 Aug 1803 - 30 Apr 1804, 651
    - 1 Mei 1804 - 31 Mrt 1805, 652
    - 1 Mrt 1805 - 31 Dec 1805, 653
    - 1 Dec 1805 - 31 Okt 1806, 654
    - 1 Okt 1806 - 31 Jul 1807, 655
    - 1 Aug 1807 - 31 Mei 1808, 656
    - 1 Mei 1808 - 30 Apr 1809, 657
    - 1 Apr 1809 - 31 Jan 1810, 658
    - 1 Jan 1810 - 30 Sep 1810, 659
    - 1 Sep 1810 - 28 Feb 1811, 660
  - Huwelijksinteekening van de Puy, 2.2
    - 1 Feb 1581 - 28 Feb 1583, 661
    - 1 Mrt 1583 - 28 Feb 1585, 661A
    - 1 Apr 1585 - 30 Apr 1588, 662
    - 1 Apr 1588 - 30 Apr 1591, 663
    - 1 Apr 1591 - 31 Aug 1597, 664
    - 1 Aug 1597 - 31 Jan 1606, 665
    - 1 Jan 1606 - 31 Jan 1612, 666
    - 1 Feb 1612 - 31 Jan 1616, 667
    - 1 Jan 1616 - 30 Apr 1621, 668
    - 1 Apr 1621 - 31 Aug 1624, 669
    - 1 Sep 1624 - 30 Sep 1627, 670
    - 1 Sep 1627 - 31 Jan 1631, 671
    - 1 Jan 1631 - 30 Apr 1633, 672
    - 1 Apr 1633 - 31 Jan 1635, 673
    - 1 Feb 1635 - 28 Feb 1638, 674
    - 1 Mrt 1638 - 31 Dec 1640, 675
    - 1 Dec 1640 - 31 Mei 1642, 676
    - 1 Mei 1642 - 30 Sep 1644, 677
    - 1 Sep 1644 - 30 Sep 1646, 678
    - 1 Sep 1646 - 30 Jun 1648, 679
    - 1 Jun 1648 - 30 Sep 1650, 680
    - 1 Sep 1650 - 31 Mrt 1653, 681
    - 1 Mrt 1653 - 30 Apr 1656, 682
    - 1 Apr 1656 - 31 Jan 1658, 683
    - 1 Jan 1658 - 31 Dec 1660, 684
    - 1 Dec 1660 - 31 Okt 1663, 685
    - 1 Okt 1663 - 30 Sep 1666, 686
    - 1 Sep 1666 - 31 Aug 1669, 687
    - 1 Aug 1669 - 30 Jun 1672, 688
    - 1 Jul 1672 - 31 Dec 1674, 689
    - 1 Dec 1674 - 30 Apr 1677, 690
    - 1 Apr 1677 - 30 Nov 1679, 691
    - 1 Nov 1679 - 30 Sep 1681, 692
    - 1 Okt 1681 - 31 Dec 1683, 693
    - 1 Dec 1683 - 30 Jun 1685, 694
    - 1 Jun 1685 - 31 Okt 1687, 695
    - 1 Okt 1687 - 30 Sep 1690, 696
    - 1 Sep 1690 - 31 Jan 1693, 697
    - 1 Jan 1693 - 31 Mrt 1695, 698
    - 1 Mrt 1695 - 31 Okt 1696, 699
    - 1 Okt 1696 - 31 Mei 1698, 700
    - 1 Mei 1698 - 30 Apr 1700, 701
    - 1 Apr 1700 - 31 Jan 1702, 702
    - 1 Jan 1702 - 31 Okt 1703, 703
    - 1 Okt 1703 - 31 Jul 1705, 704
    - 1 Jul 1705 - 30 Apr 1707, 705
    - 1 Apr 1707 - 30 Apr 1709, 706
    - 1 Apr 1709 - 30 Nov 1710, 707
    - 1 Dec 1710 - 30 Nov 1712, 708
    - 1 Nov 1712 - 31 Mrt 1715, 709
    - 1 Apr 1715 - 30 Apr 1717, 710
    - 1 Mei 1717 - 30 Sep 1719, 711
    - 1 Sep 1719 - 30 Nov 1721, 712
    - 1 Nov 1721 - 31 Aug 1723, 713
    - 1 Sep 1723 - 31 Mei 1725, 714
    - 1 Mei 1725 - 30 Apr 1727, 715
    - 1 Apr 1727 - 30 Nov 1728, 716
    - 1 Nov 1728 - 31 Mei 1730, 717
    - 1 Jun 1730 - 31 Dec 1731, 718
    - 1 Dec 1731 - 31 Mei 1733, 719
    - 1 Mei 1733 - 30 Nov 1734, 720
    - 1 Nov 1734 - 30 Apr 1736, 721
    - 1 Apr 1736 - 31 Aug 1737, 722
    - 1 Aug 1737 - 31 Dec 1738, 723
    - 1 Jan 1739 - 31 Mei 1740, 724
    - 1 Jun 1740 - 31 Mrt 1742, 725
    - 1 Mrt 1742 - 31 Okt 1743, 726
    - 1 Okt 1743 - 30 Jun 1745, 727
    - 1 Jun 1745 - 28 Feb 1747, 728
    - 1 Mrt 1747 - 31 Okt 1748, 729
    - 1 Okt 1748 - 30 Apr 1750, 730
    - 1 Apr 1750 - 31 Okt 1751, 731
    - 1 Okt 1751 - 31 Mei 1753, 732
    - 1 Mei 1753 - 31 Dec 1754, 733
    - 1 Dec 1754 - 31 Mei 1756, 734
    - 1 Jun 1756 - 31 Dec 1757, 735
    - 1 Dec 1757 - 30 Jun 1759, 736
    - 1 Jun 1759 - 30 Nov 1760, 737
    - 1 Dec 1760 - 30 Apr 1762, 738
    - 1 Mei 1762 - 31 Jul 1763, 739
    - 1 Aug 1763 - 31 Okt 1764, 740
    - 1 Nov 1764 - 28 Feb 1766, 741
    - 1 Feb 1766 - 31 Jan 1767, 742
    - 1 Jan 1767 - 31 Jan 1768, 743
    - 1 Jan 1768 - 30 Jun 1769, 744
    - 1 Jun 1769 - 31 Mrt 1771, 745
    - 1 Mrt 1771 - 31 Okt 1772, 746
    - 1 Nov 1772 - 31 Jul 1774, 747
    - 1 Jul 1774 - 31 Mrt 1776, 748
    - 1 Mrt 1776 - 31 Aug 1777, 749
    - 1 Sep 1777 - 30 Apr 1779, 750
    - 1 Apr 1779 - 30 Sep 1780, 751
    - 1 Okt 1780 - 30 Apr 1782, 752
    - 1 Mei 1782 - 30 Sep 1783, 753
    - 1 Sep 1783 - 31 Mrt 1785, 754
    - 1 Mrt 1785 - 31 Jul 1786, 755
    - 1 Jul 1786 - 30 Apr 1788, 756
    - 1 Apr 1788 - 31 Dec 1789, 757
    - 1 Jan 1790 - 30 Jun 1791, 758
    - 1 Jul 1791 - 31 Mrt 1793, 759
    - 1 Mrt 1793 - 30 Nov 1794, 760
    - 1 Nov 1794 - 31 Mei 1795, 761
  - Extra-ordinaris Inteekening-register, 2.3
    - Waarin ook Krakeel-regist., 1 Nov 1578 - 30 Apr 1591; 762
    - 1 Apr 1591 - 31 Dec 1611, 762A
    - 1 Dec 1611 - 31 Jan 1626, 763
    - 1 Feb 1626 - 30 Apr 1632, 764
    - 1 Apr 1632 - 30 Jun 1636, 765
  - Huwelijksproclamaties van het Stadhuis, 2.4
    - 1 Mrt 1622 - 30 Apr 1637, 766
    - 1 Jan 1660 - 31 Dec 1666, 767
    - 1 Nov 1686 - 30 Sep 1691, 768
    - 1 Sep 1691 - 30 Jun 1695, 769
    - 1 Jul 1695 - 30 Apr 1699, 770
    - 1 Apr 1699 - 30 Sep 1702, 771
    - 1 Sep 1702 - 31 Jan 1706, 772
    - 1 Jan 1706 - 30 Jun 1710, 773
    - 1 Jul 1710 - 30 Jun 1714, 774
    - 1 Jul 1714 - 31 Okt 1717, 775
    - 1 Nov 1717 - 31 Mrt 1721, 776
    - 1 Mrt 1721 - 31 Mrt 1724, 777
    - 1 Apr 1724 - 31 Okt 1726, 778
    - 1 Nov 1726 - 31 Aug 1729, 779
    - 1 Sep 1729 - 30 Jun 1732, 780
    - 1 Jul 1732 - 31 Dec 1734, 781
    - 1 Jan 1735 - 31 Aug 1737, 782
    - 1 Aug 1737 - 31 Mei 1740, 783
    - 1 Mei 1740 - 30 Sep 1744, 784
    - 1 Okt 1744 - 31 Okt 1748, 785
    - 1 Okt 1748 - 30 Nov 1751, 786
    - 1 Nov 1751 - 31 Mrt 1755, 787
    - 1 Mrt 1755 - 30 Apr 1758, 788
    - 1 Apr 1758 - 30 Jun 1761, 789
    - 1 Jun 1761 - 31 Jan 1764, 790
    - 1 Feb 1764 - 31 Dec 1766, 791
    - 1 Dec 1766 - 31 Okt 1769, 792
    - 1 Nov 1769 - 31 Aug 1772, 793
    - 1 Aug 1772 - 30 Apr 1775, 794
    - 1 Apr 1775 - 31 Dec 1777, 795
    - 1 Jan 1778 - 31 Okt 1780, 796
    - 1 Okt 1780 - 30 Apr 1783, 797
    - 1 Apr 1783 - 30 Apr 1785, 798
    - 1 Apr 1785 - 30 Apr 1787, 799
    - 1 Apr 1787 - 31 Mrt 1789, 800
    - 1 Mrt 1789 - 30 Apr 1791, 801
    - 1 Apr 1791 - 31 Mei 1793, 802
    - 1 Jun 1793 - 31 Mei 1795, 803
    - 1 Jun 1795 - 31 Okt 1796, 804
    - 1 Okt 1796 - 28 Feb 1798, 805
    - 1 Feb 1798 - 30 Apr 1799, 806
    - 1 Apr 1799 - 31 Aug 1800, 807
    - 1 Aug 1800 - 31 Dec 1801, 808
    - 1 Jan 1802 - 31 Mrt 1803, 809
    - 1 Mrt 1803 - 31 Mei 1804, 810
    - 1 Jun 1804 - 31 Okt 1805, 811
    - 1 Okt 1805 - 31 Mrt 1807, 812
    - 1 Mrt 1807 - 30 Jun 1808, 813
    - 1 Jun 1808 - 31 Jul 1809, 814
    - 1 Aug 1809 - 31 Aug 1810, 815
    - 1 Aug 1810 - 28 Feb 1811, 816
  - Huwelijksproclamaties van de Kerken, 2.5
    - Oude Kerk, 817-845
      - 1 Jan 1624 - 31 Dec 1632, 817
      - 1 Nov 1737 - 31 Okt 1740, 818
      - 1 Okt 1740 - 30 Nov 1743, 819
      - 1 Nov 1743 - 31 Aug 1746, 820
      - 1 Aug 1746 - 30 Apr 1749, 821
      - 1 Mei 1749 - 31 Okt 1751, 822
      - 1 Okt 1751 - 30 Jun 1754, 823
      - 1 Jun 1754 - 31 Mrt 1757, 824
      - 1 Mrt 1757 - 30 Sep 1759, 825
      - 1 Sep 1759 - 31 Mrt 1762, 826
      - 1 Mrt 1762 - 30 Sep 1764, 827
      - 1 Okt 1764 - 31 Mei 1766, 828
      - 1 Jun 1766 - 31 Jul 1768, 829
      - 1 Aug 1768 - 30 Nov 1770, 830
      - 1 Nov 1770 - 31 Jan 1773, 831
      - 1 Jan 1773 - 31 Dec 1774, 832
      - 1 Jan 1775 - 31 Dec 1776, 833
      - 1 Jan 1777 - 31 Dec 1778, 834
      - 1 Dec 1778 - 30 Sep 1780, 835
      - 1 Sep 1780 - 30 Jun 1782, 836
      - 1 Jun 1782 - 29 Feb 1784, 837
      - 1 Feb 1784 - 30 Jun 1785, 838
      - 1 Jun 1785 - 31 Dec 1786, 839
      - 1 Jan 1787 - 30 Apr 1788, 840
      - 1 Mei 1788 - 31 Jan 1790, 841
      - 1 Jan 1790 - 30 Jun 1791, 842
      - 1 Jul 1791 - 30 Nov 1792, 843
      - 1 Nov 1792 - 30 Apr 1794, 844
      - 1 Mei 1794 - 31 Mei 1795, 845
    - Nieuwe Kerk, 846-881
      - 1 Aug 1725 - 30 Apr 1727, 846
      - 1 Apr 1727 - 31 Okt 1728, 847
      - 1 Okt 1728 - 31 Mrt 1730, 848
      - 1 Apr 1730 - 31 Jul 1731, 849
      - 1 Aug 1731 - 31 Dec 1732, 850
      - 1 Dec 1732 - 30 Sep 1734, 851
      - 1 Okt 1734 - 30 Apr 1736, 852
      - 1 Apr 1736 - 31 Okt 1737, 853
      - 1 Nov 1737 - 31 Okt 1740, 854
      - 1 Okt 1740 - 30 Nov 1743, 855
      - 1 Nov 1743 - 31 Aug 1746, 856
      - 1 Aug 1746 - 30 Apr 1749, 857
      - 1 Mei 1749 - 31 Okt 1751, 858
      - 1 Okt 1751 - 30 Jun 1754, 859
      - 1 Jun 1754 - 31 Mrt 1757, 860
      - 1 Mrt 1757 - 30 Sep 1759, 861
      - 1 Sep 1759 - 31 Mrt 1762, 862
      - 1 Mrt 1762 - 30 Sep 1764, 863
      - 1 Okt 1764 - 31 Mei 1766, 864
      - 1 Jun 1766 - 31 Jul 1768, 865
      - 1 Aug 1768 - 30 Nov 1770, 866
      - 1 Nov 1770 - 31 Jan 1773, 867
      - 1 Jan 1773 - 31 Dec 1774, 868
      - 1 Jan 1775 - 31 Dec 1776, 869
      - 1 Jan 1777 - 31 Dec 1778, 870
      - 1 Dec 1778 - 30 Sep 1780, 871
      - 1 Sep 1780 - 30 Jun 1782, 872
      - 1 Jun 1782 - 29 Feb 1784, 873
      - 1 Feb 1784 - 30 Jun 1785, 874
      - 1 Jun 1785 - 31 Dec 1786, 875
      - 1 Jan 1787 - 30 Apr 1788, 876
      - 1 Mei 1788 - 31 Jan 1790, 877
      - 1 Jan 1790 - 30 Jun 1791, 878
      - 1 Jul 1791 - 30 Nov 1792, 879
      - 1 Nov 1792 - 30 Apr 1794, 880
      - 1 Mei 1794 - 31 Mei 1795, 881
    - Zuider Kerk, 882-906
      - 1 Aug 1746 - 31 Mei 1749, 882